# 该种情况怎么会计处理合适

提问人：zhouby88 时间：2012-09-11 20:07:07
某企业收到行政机关的行政处罚决定，处罚 10 万元，该企业按照企业内部的管理制度，向企业领导和相关责任人员收取一定比例的处罚，企业收到的员工的罚款，是应该作为营业外收入入帐并申报所得税还是可以直接冲减营业外支出不申报所得税？

回答人：chenyiwei
利润表中可以把向责任人的追偿款冲减罚款的营业外支出。但是，从税务角度，企业向政府机关缴纳罚款和企业向责任人追偿是两个独立行为，对于所缴纳的罚款应当全额纳税调增，并且追偿款应计入应纳税所得额。即，纳税调增的金额不仅仅是扣除追偿款后的净额。